臺灣高等法院刑事裁定　　　　　　　　　94年度毒抗字第85號
抗　告　人　甲○○
上列抗告人因毒品危害防制條例案件，不服臺灣宜蘭地方法院中
華民國94年1 月31日裁定（94年度毒聲字第28號），提起抗告，
本院裁定如下：
    主  文
抗告駁回。
    理  由
一、本件抗告意旨略以：
  (一)抗告人確實不曾施用第二級毒品，亦無此種前科與習慣，當
    尿液呈毒品陽性反應時，乃懷疑是否於93年11月23日上午五
    時許，至宜蘭市○○街53號PUB 時，向該店取用可口可樂時
    ，被人摻入不明物所致。
  (二)抗告人於 93 年 11 月 17 日因上呼吸道感染，至醫院就診
    ，亦曾服用口服藥，是否該藥物中有MDMA成分。
  (三)抗告人有固定職業，且尚未結婚，被指施用第二級毒品清白
    受辱，願以人格保證不曾施用毒品，請鈞院詳查。
二、經查：
  (一)抗告人於警訊中否認有前開施用第二級毒品犯行，惟其為警
    於93年11月21日上午5 時45分許，採集其尿液送鑑定之結果
    ，呈第二級毒品MDMA陽性反應，有宜蘭縣警察局宜蘭分局尿
    液檢體採集對照登記簿、慈濟大學濫用藥物檢驗中心出具之
    檢驗總表各1 紙附卷可稽。被告尿液經慈濟大學濫用藥物檢
    驗中心先以EIA法進行初步檢驗，再以GC/MS即氣相層析質譜
    儀分析法確認有毒品反應，在良好操作條件下，以此法作藥
    物及其代謝產物之定性及定量分析，幾無偽陽性反應產生可
    能。又按諸安非他命類之MDMA存於人體內之時間，固因吸食
    或施用量之多寡、個人體質、年齡之不同而有差異，惟一般
    而言，最長可能不會超過4 日（即96小時），廣為學說與實
    務界肯認。是被告於為警查獲採尿時往前回溯96小時內之某
    時，確有施用第二級毒品MDMA之犯行，應屬甚明。
  (二)抗告人提起抗告主張其尿液有第二級毒品MDMA反應，或係在
    PUB 遭人在飲料中摻入毒品，或係其之前服用上呼吸道藥物
    所致云云，惟依抗告人前述主張，如係在飲料中遭人放置毒
    品，與施用毒品之情形相同，然抗告人並未舉出任何證據以
    供法院調查其真實性，又抗告人雖提出93年11月17日因上呼
    吸道感染而就診之診斷證明書、醫師處方為證，欲證明其有
    服用藥物，然上開處方經本院函送行政院衛生署查詢是否可
    能含有MDMA成分一節，經該署管制藥品管理局函復稱：(1)
    MDMA係國內禁止醫療使用之第二級毒品，故經行政院衛生署
    核可上市之藥品均不含MDMA成分。(2)上開處方箋中並無可代
    謝出MDMA成分之藥品。(3)服用前述藥品後以層析法進行檢驗
    ，結果不致呈MDMA陽性反應。此有該局94年4月6日管檢字第
    0940003130號函在本院卷可查，故抗告人所言，可能係使用
    感冒藥云云，殊無可採。
  (三)再參以抗告人為警查獲之場所為 PUB，且查獲之賴家訓身上
    亦經警查獲 K 他命 4 瓶、搖頭丸 16 顆，亦有扣押物品目
    錄表在卷可查，故抗告人所處之環境與一同為警查獲之其他
    人身上置有MDMA毒品，與抗告人尿液檢查之結果相符。
  (四)綜上所述，原審裁定認抗告人於為警查獲採尿時往前回溯96
    小時內之某時，確有施用第二級毒品MDMA之犯行，並依毒品
    危害防制條例第20條第1項，觀察勒戒處分執行條例第3條第
    1 項，裁定抗告人應送勒戒處所觀察勒戒，核無違誤，抗告
    人徒以上情否認施用第二級毒品並無理由，應駁回其抗告。
三、據上論結，應依刑事訴訟法第412條，裁定如主文。
中　　華　　民　　國　　94　　年　　4 　　月　　13　　日
　　　　　　　　　刑事第七庭審判長法　官  蔡秀雄
                                  法  官  蘇素娥
                                  法  官  周占春
以上正本證明與原本無異。
不得再抗告。
                                  書記官  葉金發
中　　華　　民　　國　　94　　年　　4 　　月　　13　　日
